臺灣臺南地方法院刑事判決　　　　　　　100年度訴字第526號
公　訴　人　臺灣臺南地方法院檢察署檢察官
被　　　告　黃健展
選任辯護人　黃紹文律師
上列被告因違反毒品危害防制條例案件，經檢察官提起公訴（99
年度偵字第17663、17791號、100年度偵字第29、30、3958號）
，本院判決如下：
    主  文
黃健展犯如附表所示之罪，各處如附表所示之刑，應執行有期徒
刑拾壹年貳月。未扣案之因販賣第一級毒品所得財物共計新臺幣
玖仟元均沒收，如全部或一部不能沒收時，以其財產抵償之。
    事  實
一、黃健展前於(一)民國82年間因違反麻醉藥品管理條例案件，經
    本院以82年度訴字第831號判決判處有期徒刑5年3月，並先
    後經臺灣高等法院臺南分院、最高法院駁回上訴確定；(二)復
    於86年間因違反麻醉藥品管理條例案件，經本院以86年度易
    字第1064號判決判處有期徒刑5月，如易科罰金以銀元300元
    折算1日確定；(三)又於86年間因違反麻醉藥品管理條例案件
    ，經本院以86年度易字第4738號判決判處有期徒刑7月確定
    ；(四)又於87年間因違反麻醉藥品管理條例案件，經臺灣高等
    法院臺南分院以86年度上訴字第1598號判決判處有期徒刑4
    年確定；上開(三)(四)罪刑經臺灣高等法院臺南分院以(五)87年度
    聲字第310號裁定定其應執行刑為4年3月確定。黃健展於83
    年7月6日入監執行上開(一)罪，於85年5月27日縮短刑期假釋
    出監，嗣因假釋經撤銷，於86年8月12日入監執行殘刑3年3
    月16日，並接續執行上開(二)(五)罪刑。91年6月7日，黃健展再
    因縮短刑期假釋出監，又因假釋經撤銷，於93年7月27日入
    監執行殘刑2年8月7日，於96年2月19日縮短刑期執行完畢。
    詎仍不知悔改，明知海洛因為毒品危害防制條例所列管之第
    一級毒品，非經許可不得持有、販賣，竟基於販賣海洛因以
    營利之各別犯意，並以門號0000000000號或0000000000號行
    動電話作為販賣第一級毒品海洛因之聯絡工具，分別於如附
    表所示之時間、地點，販賣第一級毒品海洛因予附表所示之
    林中信、王先輝、陳盈良及吳佳文等人，共計販賣16次，販
    毒所得總計新臺幣（下同）9,000元。嗣經警依據通訊監察
    結果，而循線查獲上情。
二、案經臺灣臺南地方法院檢察署檢察官指揮臺南市政府警察局
    麻豆分局報告偵查起訴。
    理  由
一、按被告以外之人於審判外之言詞或書面陳述，除法律有規定
    者外，不得作為證據，刑事訴訟法第159條第1項固有明文。
    惟被告以外之人於審判外之陳述，雖不符刑事訴訟法第159
    條之1至第159條之4之規定（即得為證據之情形），而經當
    事人於審判程序同意作為證據，法院審酌該言詞陳述或書面
    陳述作成時之情況，認為適當者，亦得為證據。當事人、代
    理人或辯護人於法院調查證據時，知有第159條第1項不得為
    證據之情形，而未於言詞辯論終結前聲明異議，視為有前項
    之同意；刑事訴訟法第159條之5定有明文。本件認定事實所
    引用證人之言詞及書面陳述證據，已經本院提示被告表示無
    意見，迄於言詞辯論終結前亦未聲明異議，揆諸前揭規定，
    可認為已同意作為證據；而本院審酌該證人等之陳述及證據
    資料作成當時之過程、內容、功能等之情況，認為適當，亦
    查無其他違法取證或其他瑕疵等不實之情事，具備合法可信
    之適當性保障，與本案待證事實間並具有相當之關聯性，以
    之為本案證據尚無不當，復無顯有不可信之情況，自得採為
    證據。
二、上揭犯罪事實，業據被告黃健展迭於警詢、偵訊及本院審理
    時坦承不諱，核與證人林中信、王先輝、陳盈良、吳佳文於
    警詢及偵訊時證述情節大致相符，並有通訊監察譯文、臺灣
    臺南地方法院通訊監察書等件附卷可稽，足徵被告確有販賣
    海洛因之事實。
三、查海洛因乃政府嚴予查緝之違禁物，販賣者刑責甚重，苟無
    利可圖，衡情應無甘冒被查緝之危險而無端交付他人之理，
    堪認被告如附表所示各次販賣海洛因之行為，確有從中牟取
    差額利潤之意圖至為灼然。被告前開任意性自白核與事實相
    符，本件事證明確，被告販賣第一級毒品海洛因之各次犯行
    均堪認定，自應依法論科。
四、論罪科刑：
(一)按海洛因為毒品危害防制條例第2條第2項第1款所列管之第
    一級毒品，依法不得非法持有、施用、販賣。核被告黃健展
    如附表各次所為，均係犯毒品危害防制條例第4條第1項之販
    賣第一級毒品罪。被告各次販賣前持有第一級毒品海洛因之
    低度行為，各為其販賣第一級毒品之高度行為所吸收，均不
    另論罪。其各次販賣第一級毒品犯行，犯意各別，行為互殊
    ，應予分論併罰。
(二)被告有如事實欄所記載之前科紀錄，有臺灣高等法院被告前
    案紀錄表1份附卷足憑，其於受有期徒刑之執行完畢5年內，
    故意再犯本件各項有期徒刑以上之罪，均為累犯，除法定本
    刑為死刑、無期徒刑者，不得加重外，其餘法定刑為罰金部
    分，應各依刑法第47條第1項之規定，加重其刑。
(三)又按毒品危害防制條例第17條第2項規定：「犯第四條至第
    八條之罪於偵查及審判中均自白者，減輕其刑」。經查：被
    告黃健展於偵查、及本院審理時均自白其各次犯罪，如前述
    ，自應各依毒品危害防制條例第17條第2項規定，減輕其刑
    。又按毒品危害防制條例第4條第1項之罪法定刑為「死刑或
    無期徒刑；處無期徒刑者，得併科二千萬元以下罰金」，然
    同為販賣第一級毒品之人，其原因動機不一，犯罪情節未必
    盡同，或有大盤毒梟者，亦有中、小盤之分，甚或僅止於吸
    毒者友儕間為求互通有無之有償轉讓者亦有之，其販賣行為
    所造成危害社會之程度自屬有異，法律科處此類犯罪，所設
    之法定最低本刑卻同為「無期徒刑，得併科二千萬元以下罰
    金」，不可謂不重。於此情形，倘依其情狀處以相當之有期
    徒刑，即足以懲儆，並可達防衛社會之目的者，自非不可依
    客觀之犯行與主觀之惡性二者加以考量其情狀，是否有可憫
    恕之處，適用刑法第59條之規定酌量減輕其刑，期使個案裁
    判之量刑，能斟酌至當，符合比例原則。查被告先後販賣如
    附表所示海洛因，獲取之對價為500至1,500元不等，販賣毒
    品數量尚非甚鉅，揆其販賣情節，與大量出售第一級毒品以
    賺取巨額利潤者，顯屬有別，以被告情節論，惡性尚非重大
    不赦，若以毒品危害防制條例第4條第1項所規定之法定本刑
    而科處販賣既遂部分最輕本刑無期徒刑，實屬情輕法重，在
    客觀上足以引起一般之同情，即有堪資憫恕之處（最高法院
    98年度臺上字第3126號判決意旨可資參照），本院認依其情
    狀分別處以相當之有期徒刑，已足以懲儆，並可達防衛社會
    之目的，爰就其上開各次販賣第一級毒品犯行，適用刑法第
    59條規定，酌量減輕其刑。並依法與前揭構成累犯應加重部
    份先加後遞減之（販賣海洛因罪之法定刑中死刑、無期徒刑
    部分，依法不得加重，只減輕其刑），俾輕重得宜，罰當其
    罪。另本院查無資料可認被告有何符合毒品危害防制條例第
    17條第1項關於「供出毒品來源，因而查獲其他正犯或共犯
    者」規定之情事，併予敘明。
(四)沒收部分：
 1、犯毒品危害防制條例第4條至第9條、第12條、第13條或第14
    條第1項、第2項之罪者，其供犯罪所用或因犯罪所得之財物
    ，均沒收之，如全部或一部不能沒收時，追徵其價額或以其
    財產抵償之，為該條例第19條第1項所明定。而因犯罪所得
    之財物，不能與正常營利事業計算營利所得之情形相提並論
    ，是稱「因犯罪所得之財物」，乃指犯罪行為所直接取得而
    法律上無第三人得主張權利之一切財物而言，則上開規定所
    指販賣毒品所得之財物，依法諭知沒收時，舉凡販賣毒品所
    得之財物，不問其中何部分屬於成本，何部分屬於犯罪之利
    得，均應予以沒收，並非僅限於所賺取之差價部分，始符立
    法之本旨（最高法院98年度台上字第3081號判決意旨參照）
    。是以，被告黃健展就如附表編號1至8、10至16所示販賣第
    一級毒品海洛因之各次所得，雖均未扣案，仍應依毒品危害
    防制條例第19條第1項規定各於被告犯如附表所示各次販賣
    第一級毒品項下宣告沒收之，如全部或一部不能沒收時，並
    以其財產抵償之。至於如附表編號9之被告販賣第一級毒品
    海洛因所得，即門號0000000000號ＳＩＭ卡，據被告於警詢
    時表示業已丟棄而滅失（理由詳後述），且無證據證明尚存
    在，爰不為沒收之諭知。
 2、員警自黃健展位於臺南市○區○○路238巷60號住處搜索扣
    得之海洛因殘渣袋8個、安非他命吸食工具1組、注射針筒3
    包、鋏鏈袋2小包、削尖吸管3支等物，據被告於本院審理時
    表示係供其施用毒品所用（本院卷第72頁及其背面），即與
    本案無關，爰不予宣告沒收。
 3、被告如附表各次販賣第一級毒品海洛因使用之門號00000000
    00、0000000000號行動電話及ＳＩＭ卡，據被告於本院審理
    時表示係林中信借予其使用，印象中林中信已向其收回該二
    支電話云云（本院卷第72頁），惟其先前陳稱門號00000000
    00號ＳＩＭ卡係如附表編號9之販賣對象陳盈良所提供作為
    購買海洛因之對價（同前頁碼），核與陳盈良於警詢、偵訊
    時陳述內容相符（警卷第47至51頁、臺灣臺南地方法院檢察
    署99年度他字第3269號卷【下稱他卷】第112至113頁）；又
    被告前於警詢時表示99年11月間，因不想再販賣毒品，已將
    前開門號0000000000、0000000000號行動電話及ＳＩＭ卡丟
    棄（警卷第10頁），即均與其於本院審理時陳述前開行動電
    話及ＳＩＭ卡均為林中信所提供，並均已為林中信收回等語
    不相符，堪認其於本院審理與其先前自白、證人證言不相符
    之陳述應係因為時間久遠，記憶混淆模糊之故，應以其先前
    陳述：門號0000000000號ＳＩＭ卡為陳盈良所提供，其行動
    電話與門號0000000000號行動電話及ＳＩＭ卡均已丟棄等語
    為實在，則前開行動電話及ＳＩＭ卡既均已遭丟棄而滅失，
    自無庸為沒收之諭知（最高法院97年度台上字第319號判決
    意旨參照）。
據上論斷，應依刑事訴訟法第299條第1項前段，毒品危害防制條
例第4條第1項、第17條第2項、第19條第1項，刑法第11條前段、
第51條第5款、第47條第1項、第59條，判決如主文。
本案經檢察官郭書鳴到庭執行職務。
中    華    民    國   100    年    12    月    7     日
            刑事第十一庭    審判長法  官   張銘晃
                                  法  官   曾仁勇
                                  法  官   許嘉容
以上正本證明與原本無異。
如不服本判決應於收受本判決後10日內向本院提出上訴書狀，並
應敘述具體理由。其未敘述上訴理由者，應於上訴期間屆滿後20
日內向本院補提理由書狀（均須按他造當事人之人數附繕本）「
切勿逕送上級法院」。
                                  書記官   陳玉芬
中    華    民    國   100    年    12    月    7     日
附錄本案論罪科刑法條：
毒品危害防制條例第4條第1項
製造、運輸、販賣第一級毒品者，處死刑或無期徒刑；處無期徒
刑者，得併科新臺幣2千萬元以下罰金。
附表：
┌─┬───┬─────┬─────┬────────┬───────────────────┐
│編│販  賣│ 販賣時間 │ 販賣地點 │犯罪方法暨販賣毒│       罪  名  暨  宣  告  刑         │
│號│對  象│          │          │品數量及犯罪所得│         （含主刑、從刑）             │
│  │      │          │          │（新台幣）      │                                      │
├─┼───┼─────┼─────┼────────┼───────────────────┤
│１│林中信│99年9月26 │臺南市勝利│黃健展使用門號  │黃健展販賣第一級毒品，累犯，處有期徒刑│
│  │      │日中午12時│路成大醫院│0000000000號行動│柒年捌月。未扣案之販賣第一級毒品所得新│
│  │      │45 分許   │前        │電話為聯絡工具，│臺幣伍佰元沒收，如全部或一部不能沒收時│
│  │      │          │          │與林中信相約見面│，以其財產抵償之。                    │
│  │      │          │          │，由林中信搭上黃│                                      │
│  │      │          │          │健展機車，於機車│                                      │
│  │      │          │          │行進中林中信交付│                                      │
│  │      │          │          │500元予黃健展， │                                      │
│  │      │          │          │黃健展當場交付海│                                      │
│  │      │          │          │洛因1包(數量不詳│                                      │
│  │      │          │          │)予林中信。     │                                      │
├─┼───┼─────┼─────┼────────┼───────────────────┤
│2 │同上  │99年9月26 │臺南市成功│黃健展使用門號  │黃健展販賣第一級毒品，累犯，處有期徒刑│
│  │      │日晚間7時 │路與忠義路│0000000000號行動│柒年捌月。未扣案之販賣第一級毒品所得新│
│  │      │12 分許   │口全家便利│電話與林中信相約│臺幣伍佰元沒收，如全部或一部不能沒收時│
│  │      │          │商店前    │見面，黃健展抵達│，以其財產抵償之。                    │
│  │      │          │          │後，林中信當場交│                                      │
│  │      │          │          │付500元予黃健展 │                                      │
│  │      │          │          │，黃健展則將事先│                                      │
│  │      │          │          │已包好含在口中之│                                      │
│  │      │          │          │海洛因1包吐在地 │                                      │
│  │      │          │          │上，林中信隨即撿│                                      │
│  │      │          │          │起收受。        │                                      │
│  │      │          │          │                │                                      │
├─┼───┼─────┼─────┼────────┼───────────────────┤
│３│同上  │99年9月27 │同上      │黃健展使用門號  │黃健展販賣第一級毒品，累犯，處有期徒刑│
│  │      │日中午12時│          │0000000000號電話│柒年捌月。未扣案之販賣第一級毒品所得新│
│  │      │55分許    │          │作為聯絡工具與林│臺幣伍佰元沒收，如全部或一部不能沒收時│
│  │      │          │          │中信相約見面，黃│，以其財產抵償之。                    │
│  │      │          │          │健展騎機車抵達後│                                      │
│  │      │          │          │，林中信當場交付│                                      │
│  │      │          │          │500元予黃健展， │                                      │
│  │      │          │          │黃健展旋即騎車往│                                      │
│  │      │          │          │前行駛一小段距離│                                      │
│  │      │          │          │後，將事先已包好│                                      │
│  │      │          │          │含在口中之海洛因│                                      │
│  │      │          │          │1包吐在地上，林 │                                      │
│  │      │          │          │中信隨即撿起收受│                                      │
│  │      │          │          │。              │                                      │
├─┼───┼─────┼─────┼────────┼───────────────────┤
│４│同上  │99年10月9 │同上      │黃健展使用門號  │黃健展販賣第一級毒品，累犯，處有期徒刑│
│  │      │日上午6時 │          │0000000000號行動│柒年捌月。未扣案之販賣第一級毒品所得新│
│  │      │37 分許   │          │電話作為聯絡工具│臺幣伍佰元沒收，如全部或一部不能沒收時│
│  │      │          │          │，與林中信相約見│，以其財產抵償之。                    │
│  │      │          │          │面，黃健展騎機車│                                      │
│  │      │          │          │抵達後，林中信當│                                      │
│  │      │          │          │場交付500元予黃 │                                      │
│  │      │          │          │健展，黃健展旋即│                                      │
│  │      │          │          │騎車往前行駛一小│                                      │
│  │      │          │          │段距離後，將事先│                                      │
│  │      │          │          │已包好含在口中之│                                      │
│  │      │          │          │海洛因1包吐在地 │                                      │
│  │      │          │          │上，林中信隨即撿│                                      │
│  │      │          │          │起收受。        │                                      │
│  │      │          │          │                │                                      │
│  │      │          │          │                │                                      │
├─┼───┼─────┼─────┼────────┼───────────────────┤
│５│同上  │99年10月11│同上      │黃健展使用門號  │黃健展販賣第一級毒品，累犯，處有期徒刑│
│  │      │日上午7時 │          │0000000000號行動│柒年捌月。未扣案之販賣第一級毒品所得新│
│  │      │56分許    │          │電話與林中信相約│臺幣伍佰元沒收，如全部或一部不能沒收時│
│  │      │          │          │見面，黃健展騎機│，以其財產抵償之。                    │
│  │      │          │          │車抵達後，林中信│                                      │
│  │      │          │          │當場交付500元予 │                                      │
│  │      │          │          │黃健展，黃健展旋│                                      │
│  │      │          │          │即騎車往前行駛一│                                      │
│  │      │          │          │小段距離後，將事│                                      │
│  │      │          │          │先已包好含在口中│                                      │
│  │      │          │          │之海洛因1包吐在 │                                      │
│  │      │          │          │地上，林中信隨即│                                      │
│  │      │          │          │撿起收受。      │                                      │
│  │      │          │          │                │                                      │
│  │      │          │          │                │                                      │
│  │      │          │          │                │                                      │
├─┼───┼─────┼─────┼────────┼───────────────────┤
│６│同上  │99年10月11│臺南市永康│黃健展使用門號  │黃健展販賣第一級毒品，累犯，處有期徒刑│
│  │      │日上午10時│區○○路之│0000000000號行動│柒年拾月。未扣案之販賣第一級毒品所得新│
│  │      │58分許    │榮民醫院門│電話作為聯絡工具│臺幣壹仟伍佰元沒收，如全部或一部不能沒│
│  │      │          │口外      │，與林中信相約見│收時，以其財產抵償之。                │
│  │      │          │          │面，黃健展騎機車│                                      │
│  │      │          │          │抵達後，林中信當│                                      │
│  │      │          │          │場交付1500元予黃│                                      │
│  │      │          │          │健展，黃健展旋即│                                      │
│  │      │          │          │騎車往前行駛一小│                                      │
│  │      │          │          │段距離後，將事先│                                      │
│  │      │          │          │已包好含在口中之│                                      │
│  │      │          │          │海洛因2包吐在地 │                                      │
│  │      │          │          │上，林中信隨即撿│                                      │
│  │      │          │          │起收受。        │                                      │
│  │      │          │          │                │                                      │
│  │      │          │          │                │                                      │
├─┼───┼─────┼─────┼────────┼───────────────────┤
│７│同上  │99年10月11│臺南市成功│黃健展使用門號  │黃健展販賣第一級毒品，累犯，處有期徒刑│
│  │      │日晚間9時 │路與忠義路│0000000000號行動│柒年捌月。未扣案之販賣第一級毒品所得新│
│  │      │30分許    │口全家便利│電話作為聯絡工具│臺幣伍佰元沒收，如全部或一部不能沒收時│
│  │      │          │商店前面賣│，與林中信相約見│，以其財產抵償之。                    │
│  │      │          │排骨飯的店│面，黃健展騎機車│                                      │
│  │      │          │外        │抵達後，林中信當│                                      │
│  │      │          │          │場交付500元予黃 │                                      │
│  │      │          │          │健展，黃健展旋即│                                      │
│  │      │          │          │騎車往前行駛一小│                                      │
│  │      │          │          │段距離後，將事先│                                      │
│  │      │          │          │已包好含在口中之│                                      │
│  │      │          │          │海洛因1包吐在地 │                                      │
│  │      │          │          │上，林中信隨即撿│                                      │
│  │      │          │          │起收受。        │                                      │
│  │      │          │          │                │                                      │
│  │      │          │          │                │                                      │
├─┼───┼─────┼─────┼────────┼───────────────────┤
│８│王先輝│99年9月27 │臺南市成功│黃健展使用門號  │黃健展販賣第一級毒品，累犯，處有期徒刑│
│  │      │日10時許  │路天公廟巷│0000000000號行動│柒年捌月。未扣案之販賣第一級毒品所得新│
│  │      │          │口        │電話，與王先輝相│臺幣伍佰元沒收，如全部或一部不能沒收時│
│  │      │          │          │約見面，黃健展騎│，以其財產抵償之。                    │
│  │      │          │          │機車抵達前，先將│                                      │
│  │      │          │          │事先以白色衛生紙│                                      │
│  │      │          │          │包好之海洛因1包 │                                      │
│  │      │          │          │丟在距離與王先輝│                                      │
│  │      │          │          │會合處約2公尺之 │                                      │
│  │      │          │          │路旁，待抵達後，│                                      │
│  │      │          │          │王先輝當場交付50│                                      │
│  │      │          │          │0元予黃健展，黃 │                                      │
│  │      │          │          │健展旋即告知上開│                                      │
│  │      │          │          │海洛因放置處，王│                                      │
│  │      │          │          │先輝隨即上前撿起│                                      │
│  │      │          │          │收受            │                                      │
│  │      │          │          │                │                                      │
│  │      │          │          │                │                                      │
│  │      │          │          │                │                                      │
│  │      │          │          │                │                                      │
├─┼───┼─────┼─────┼────────┼───────────────────┤
│９│陳盈良│99年9月25 │臺南市火車│黃健展使用門號  │黃健展販賣第一級毒品，累犯，處有期徒刑│
│  │      │日晚間7時 │站前成功路│0000000000號行動│柒年拾月。                            │
│  │      │30分許    │上郵局前  │電話作為聯絡工具│                                      │
│  │      │          │          │，與陳盈良相約見│                                      │
│  │      │          │          │面，陳盈良交付門│                                      │
│  │      │          │          │號0000000000號行│                                      │
│  │      │          │          │動電話SIM卡予黃 │                                      │
│  │      │          │          │健展，黃健展當場│                                      │
│  │      │          │          │交付價值相當於  │                                      │
│  │      │          │          │1,500元之海洛因1│                                      │
│  │      │          │          │包              │                                      │
├─┼───┼─────┼─────┼────────┼───────────────────┤
│１│吳佳文│99年9月25 │臺南市成功│黃健展使用門號  │黃健展販賣第一級毒品，累犯，處有期徒刑│
│０│      │日上午10時│路天公廟巷│0000000000號行動│柒年玖月。未扣案之販賣第一級毒品所得新│
│  │      │許        │口        │電話作為聯絡工具│臺幣壹仟元沒收，如全部或一部不能沒收時│
│  │      │          │          │，與吳佳文相約見│，以其財產抵償之。                    │
│  │      │          │          │面，黃健展騎機車│                                      │
│  │      │          │          │抵達後，吳佳文當│                                      │
│  │      │          │          │場交付1,000元予 │                                      │
│  │      │          │          │黃健展，黃健展旋│                                      │
│  │      │          │          │即交付海洛因1包 │                                      │
├─┼───┼─────┼─────┼────────┼───────────────────┤
│１│同上  │99年9月26 │同上      │黃健展使用門號  │黃健展販賣第一級毒品，累犯，處有期徒刑│
│１│      │日晚間9時 │          │0000000000號行動│柒年捌月。未扣案之販賣第一級毒品所得新│
│  │      │20分許    │          │電話作為聯絡工具│臺幣伍佰元沒收，如全部或一部不能沒收時│
│  │      │          │          │，與吳佳文相約見│，以其財產抵償之。                    │
│  │      │          │          │面，黃健展騎機車│                                      │
│  │      │          │          │抵達後，吳佳文當│                                      │
│  │      │          │          │場交付500元予黃 │                                      │
│  │      │          │          │健展，黃健展旋即│                                      │
│  │      │          │          │交付海洛因1包   │                                      │
├─┼───┼─────┼─────┼────────┼───────────────────┤
│１│同上  │99年9月27 │同上      │黃健展使用門號  │黃健展販賣第一級毒品，累犯，處有期徒刑│
│２│      │日上午11時│          │0000000000號行動│柒年捌月。未扣案之販賣第一級毒品所得新│
│  │      │40分許    │          │電話作為聯絡工具│臺幣伍佰元沒收，如全部或一部不能沒收時│
│  │      │          │          │，與吳佳文相約見│，以其財產抵償之。                    │
│  │      │          │          │面，黃健展騎機車│                                      │
│  │      │          │          │抵達後，吳佳文當│                                      │
│  │      │          │          │場交付500元予黃 │                                      │
│  │      │          │          │健展，黃健展旋即│                                      │
│  │      │          │          │交付海洛因1包   │                                      │
├─┼───┼─────┼─────┼────────┼───────────────────┤
│１│同上  │99年10月11│台南市長勝│黃健展使用門號  │黃健展販賣第一級毒品，累犯，處有期徒刑│
│３│      │日下午3時 │北街附近之│0000000000號行動│柒年捌月。未扣案之販賣第一級毒品所得新│
│  │      │47分許    │7-11便利商│電話作為聯絡工具│臺幣伍佰元沒收，如全部或一部不能沒收時│
│  │      │          │店前      │，與吳佳文相約見│，以其財產抵償之。                    │
│  │      │          │          │面，黃健展騎機車│                                      │
│  │      │          │          │抵達後，吳佳文當│                                      │
│  │      │          │          │場交付500元予黃 │                                      │
│  │      │          │          │健展，黃健展旋即│                                      │
│  │      │          │          │交付海洛因1包   │                                      │
├─┼───┼─────┼─────┼────────┼───────────────────┤
│１│同上  │99年10月11│臺南市成功│黃健展使用門號  │黃健展販賣第一級毒品，累犯，處有期徒刑│
│４│      │日晚間9時 │路天公廟巷│0000000000號行動│柒年捌月。未扣案之販賣第一級毒品所得新│
│  │      │23 分許   │口        │電話作為聯絡工具│臺幣伍佰元沒收，如全部或一部不能沒收時│
│  │      │          │          │，與吳佳文相約見│，以其財產抵償之。                    │
│  │      │          │          │面，黃健展騎機車│                                      │
│  │      │          │          │抵達後，吳佳文當│                                      │
│  │      │          │          │場交付500元予黃 │                                      │
│  │      │          │          │健展，黃健展旋即│                                      │
│  │      │          │          │交付海洛因1包   │                                      │
├─┼───┼─────┼─────┼────────┼───────────────────┤
│１│同上  │99年10月13│同上      │黃健展使用門號09│黃健展販賣第一級毒品，累犯，處有期徒刑│
│５│      │日下午2時 │          │00000000號行動電│柒年捌月。未扣案之販賣第一級毒品所得新│
│  │      │34分許    │          │話作為聯絡工具，│臺幣伍佰元沒收，如全部或一部不能沒收時│
│  │      │          │          │與吳佳文相約見面│，以其財產抵償之。                    │
│  │      │          │          │，黃健展騎機車抵│                                      │
│  │      │          │          │達後，吳佳文當場│                                      │
│  │      │          │          │交付500元予黃健 │                                      │
│  │      │          │          │展，黃健展旋即交│                                      │
│  │      │          │          │付海洛因1包     │                                      │
│  │      │          │          │                │                                      │
│  │      │          │          │                │                                      │
│  │      │          │          │                │                                      │
├─┼───┼─────┼─────┼────────┼───────────────────┤
│１│同上  │99年10月14│同上      │黃健展使用門號09│黃健展販賣第一級毒品，累犯，處有期徒刑│
│６│      │日下午4時 │          │00000000號行動電│柒年捌月。未扣案之販賣第一級毒品所得新│
│  │      │55分許    │          │話作為聯絡工具，│臺幣伍佰元沒收，如全部或一部不能沒收時│
│  │      │          │          │與吳佳文相約見面│，以其財產抵償之。                    │
│  │      │          │          │，黃健展騎機車抵│                                      │
│  │      │          │          │達後，吳佳文當場│                                      │
│  │      │          │          │交付500元予黃健 │                                      │
│  │      │          │          │展，黃健展旋即交│                                      │
│  │      │          │          │付海洛因1包     │                                      │
└─┴───┴─────┴─────┴────────┴───────────────────┘